臺灣雲林地方法院刑事判決　　　　　　　　　　　　九十一年度交易字第一七七號
　　公 訴 人　臺灣雲林地方法院檢察署檢察官
　　被　　告　戊○○
右列被告因過失致死等案件，經檢察官提起公訴（九十一年度偵字第三五七六號），
本院判決如左：
    主  文
戊○○服用酒類，不能安全駕駛動力交通工具而駕駛，處有期徒刑伍月；又因過失致
人於死，處有期徒刑壹年肆月，應執行有期徒刑壹年陸月。
    事  實
一、戊○○於民國（下同）九十一年八月十四日晚間，在雲林縣西螺鎮某一六八便利
    商店獨自喝一小瓶含酒精成份之維士比加蠻牛飲料，又於西螺鎮○○路某處檳榔
    攤與朋友共同宴飲一大瓶含酒精成份之維士比加蠻牛飲料，其呼吸吐氣所含酒精
    濃度已高達每公升０點九０毫克以上，已不能安全駕駛動力交通工具，竟仍於翌
    日（即十五日）凌晨四、五時許，駕駛其所有車牌號碼為七Ｗ－四一０八號自用
    小客車上路，右前座搭載姓名、年籍不詳之男子，後座則搭載鄭淑婷、陳淑美、
    乙○○，沿台一線省道，由西向東行，途經雲林縣莿桐鄉○○路二四九號處，原
    應注意汽車駕駛人飲用酒類後其吐氣所含酒精濃度超過每公升０．二五毫克以上
    者，不得駕車，並應注意該路段時速限制在七十公里以下，及汽車行駛時，駕駛
    人應注意車前狀況，並隨時採取必要之安全措施等交通安全規則，而依當時天候
    晴、日間自然光線、路面乾燥無缺陷、視距良好，並無不能注意之情狀，詎戊○
    ○不勝酒力竟疏未注意，猶以時速一百一十至一百二十公里之速度超速行駛，復
    未注意車前狀況並採取必要之安全措施，以致車輛失控，先撞擊莿桐北九分一電
    線桿旁加油站之看板鐵柱，再衝撞雲林縣莿桐鄉○○路二四九號鐵門致其所駕駛
    之小客車斷裂成二截，使後座之鄭淑婷受有胸腹鈍挫傷、大腿撕裂傷、出血性休
    克因而死亡；陳淑美則因各體腔破裂骨折出血休克死亡；乙○○則受有左肋骨斷
    裂等傷害（未據告訴）。戊○○於肇事後，在其過失致人於死及受傷之犯罪未被
    偵查犯罪機關發覺為何人之前，向製作筆錄之警員許煌輝坦白承認自首而接受裁
    判。
二、案經鄭淑婷之父丁○○、陳淑美之母丙○○告訴及台灣雲林地方法院檢察署檢察
    官相驗後自動檢舉偵查起訴。
    理  由
一、訊之被告戊○○，對於右揭時、地飲酒後，已達不能安全駕駛動力交通工具之程
    度，仍駕駛上開自用小客車肇事，致被害人鄭淑婷、陳淑美死亡及被害人乙○○
    受傷等事實坦白承認，核與被害人乙○○於警訊及審理中指訴車禍發生之情形，
    及告訴人丁○○、丙○○指訴被害人鄭淑婷、陳淑美因本件車禍死亡之情節相符
    ，復有酒精濃度測試報告單一紙、道路交通事故調查報告表一紙及現場照片八張
    附卷可資佐證。而被害人鄭淑婷、陳淑美確因本件車禍鄭淑婷受有胸腹鈍挫傷、
    大腿撕裂傷、出血性休克；陳淑美受有各體腔破裂、骨折出血等傷害，均不治死
    亡，亦經檢察官督同檢驗員相驗屬實，並製有相驗屍體證明書、驗斷書及勘驗筆
    錄各二份附於相驗卷足憑。按汽車駕駛人飲酒後其吐氣所含酒精成份超過每公升
    ０．二五毫克以上者，不得駕車；又汽車駕駛人行車速度，依標誌之規定；又汽
    車行駛時，駕駛人應注意車前狀況，並隨時採取必要之安全措施，道路交通安全
    規則第一百十四條第二款、第九十三條第一項、第九十四條第三項分別定有明文
    。本件被告戊○○駕駛汽車途經肇事地點時，自應注意上述道路交通安全規則之
    規定，小心駕駛謹慎為之，且依當時晴天、日間有自然光線、道路為直路、路面
    乾燥、無缺陷、視距良好等客觀環境判斷，又非不能注意，竟疏未注意，仍貿然
    於酒後駕駛汽車，且以時速一百一十至一百二十公里之速度超速行駛，而未注意
    車前狀況，致車輛失控偏離車道，先撞擊莿桐北九分一電線桿旁加油站之看板鐵
    柱，再衝撞雲林縣莿桐鄉○○路二四九號鐵門致其所駕駛之小客車斷裂成二截，
    使後座之鄭淑婷受有胸腹鈍挫傷、大腿撕裂傷、出血性休克死亡；陳淑美則因各
    體腔破裂骨折出血、休克死亡，其有過失至為明顯。被告上開過失行為與被害人
    鄭淑婷、陳淑美之死亡結果，均具有相當因果關係。本件被告過失致人於死之事
    證明確，此部分犯行洵堪認定。
二、再者，被告於肇事後，經警於當日上午六時零四分許，施以呼氣酒精濃度測試，
    發現其濃度高達每公升０．九０毫克，亦有酒精濃度測試單一紙在卷足憑，而呼
    氣中酒精濃度每公升０‧五五毫克或血液中酒精濃度在０‧一一％以上者，參考
    德國、美國之標準，肇事率為一般正常人之十倍，認為已達「不能安全駕駛」之
    標準，此有法務部於八十八年五月十日邀集交通部、行政院衛生署、內政部警政
    署、中央警察大學等單位相關人員召開之「研商訂定刑法第一百八十五條之三服
    用毒品、麻醉藥品、酒類或其他相類之物，不能安全駕駛交通工具之認定標準」
    會議結論可參；被告酒精濃度高達每公升０．九０毫克，顯見被告當時受飲酒之
    影響，其注意力已無法集中，已達不能安全駕駛動力交通工具之狀態甚明。是其
    酒醉駕車之公共危險部分事證明確，犯行亦堪認定。
三、核被告戊○○所為，係犯刑法第一百八十五條之三之公共危險罪、第二百七十六
    條第一項之過失致死罪。被告以一過失行為致使被害人二人死亡，為想像競合犯
    ，依刑法第五十五條之規定，應從重之過失致死罪處斷。又被告所犯之公共危險
    罪與過失致死罪間，犯意各別，罪名不同，應分論併罰之。復被告酒醉駕車致人
    死亡，就過失致死罪部分，應依道路交通管理處罰條例第八十六條第一項規定，
    加重其刑。惟被告於肇事後，於偵查犯罪機關尚未發覺其過失致人於死之犯罪前
    ，即向處理坦承肇事而接受裁判，有被告九十一年八月十五日前後警訊筆錄可參
    ，符合自首之要件，應依刑法第六十二條前段之規定減輕其刑，並依法先加後減
    。公訴人雖具體請求就公共危險部分，判處有期徒刑六月；過失致死部分，判處
    一年八月，然因本院考量被告自首情節，及審酌被告並無前科紀錄，品行尚良好
    ，惟其無視政府廣為宣傳勿酒後開車之禁令，仍於酒醉後駕駛車輛，對交通秩序
    及用路人產生危害甚鉅，其犯罪之動機、目的，且因酒醉及超高速駕駛車輛關係
    ，而過失致二人死亡及乙○○受傷，過失及損害程度均不輕，及其犯後尚未與死
    者家屬達成民事上損害賠償之和解，暨犯後坦承犯行之態度等一切情狀，分別量
    處如主文所示之刑，並定其應執行刑，以示懲儆。
據上論斷，應依刑事訴訟法第二百九十九條第一項前段，道路交通管理處罰條例第八
十六條第一項，刑法第一百八十五條之三、第二百七十六條第一項、第五十五條、第
六十二條前段、第五十一條第五款，罰金罰鍰提高標準條例第一條前段，判決如主文
。
本案經檢察官甲○○到庭執行職務。
中      華      民      國      九十一      年    十    月      三十    日
                                        臺灣雲林地方法院刑事第二庭
                                            法  官  紀  文  勝
右正本證明與原本無異。
如不服本判決，應於判決送達後十日內向本院提出上訴狀( 應附繕本 )。
                                            書記官  許  立  昌
中      華      民      國      九十一      年    十    月      三十    日
附錄本案論罪科刑法條：
中華民國刑法第一百八十五條之三
服用毒品、麻醉藥品、酒類或其他相類之物，不能安全駕駛動力交通工具而駕駛者，
處一年以下有期徒刑、拘役或三萬元以下罰金。
中華民國刑法第二百七十六條
 (過失致死罪)
因過失致人於死者，處二年以下有期徒刑、拘役或二千元以下罰金。
從事業務之人，因業務上之過失犯前項之罪者，處五年以下有期徒刑或拘役，得併科
三千元以下罰金。
中華民國刑法第二百八十四條
 (過失傷害罪)
因過失傷害人者，處六月以下有期徒刑、拘役或五百元以下罰金，致重傷者，處一年
以下有期徒刑、拘役或五百元以下罰金。
從事業務之人，因業務上之過失傷害人者，處一年以下有期徒刑、拘役或一千元以下
罰金，致重傷者，處三年以下有期徒刑、拘役或二千元以下罰金。
